【裁判字號】    99,消債更,65
【裁判日期】    990602
【裁判案由】    更生
【裁判全文】
臺灣桃園地方法院民事裁定            99年度消債更字第65號
聲  請  人
即  債務人  甲○○原名梁東男.
代  理  人  孔令則律師
上列當事人因消費者債務清理事件聲請更生，本院裁定如下：
    主  文
債務人甲○○自民國九十九年六月三日下午五時起開始更生程序
。
命司法事務官進行本件更生程序。
    理  由
一、按法院開始更生程序之裁定，應載明其年、月、日、時，並
    即時發生效力。又法院裁定開始更生或清算程序後，得命司
    法事務官進行更生或清算程序；必要時，得選任律師、會計
    師或其他適當之自然人或法人一人為監督人或管理人。消費
    者債務清理條例第45條第1 項、第16條第1 項定有明文。
二、本件聲請意旨略以：聲請人目前資產僅聯明行動科技股份有
    限公司股票投資金額新台幣（下同）7,190 元，債務總金額
    為2,076,351 元，而聲請人5 年內未從事營業活動，有不能
    清償債務之情事，消費者債務清理條例後，曾以書面向最大
    債權金融機構中國信託銀行請求共同協商債務清償方案，惟
    因無法負擔該行提出之還款方案（該行只有告知是二階段協
    商，第一階段即前72期零利率每月還款5 千元，但未告知第
    二階段之還款方式）而不成立，又聲請人無擔保或無優先權
    之債務總額未逾1,200 萬元，復未經法院裁定開始清算程序
    或宣告破產，爰依法聲請更生等語。
三、經查：
  (一)聲請人於消費者債務清理條例後，曾以書面向最大債權金融
    機構中國信託銀行請求共同協商債務清償方案，經該行於民
    國99年03月24日通知聲請人因「無法負擔任何還款條件」致
    未能與聲請人達成協商，有前置協商不成立通知書影本1 紙
    可稽（見本院卷第30頁），應認聲請人已依消費者債務清理
    條例第151 條第1 項規定先向最大債權金融機構申請前置協
    商不成立。
  (二)聲請人先前於前置協商時積欠全部銀行約208 萬元，債權人
    中國信託銀行雖曾提供二個方案還款，其一是179 期、零利
    率，月繳11,700元；另一為二階段還款，第一階段每月全部
    銀行只要繳5 千元（72期、零利率），第二階段視聲請人之
    實際狀況，若屆時聲請人之狀況跟現在一樣，仍會提供每月
    5 千元之方案，至繳清為止，此據該行代理人到庭陳述明確
    （見本院卷第142 頁）。惟查，依聲請人提出之財產及收入
    狀況說明書所載，其除前述股票投資金額7,190 元外，別無
    其他財產，且其於96年、97年間收入分別為207,010 元、
    9,050 元，以上有財政部臺灣省北區國稅局96年度、97年度
    綜合所得稅各類所得資料清單、全國財產稅總歸戶財產查詢
    清單各1 紙可稽（見本院卷第6 頁、第7 頁、第12頁），而
    參酌聲請人自承：其於99年01月初自正中科技股份有限公司
    離職後即受僱於菜市場之滷味店，每月薪資25,000元，嗣於
    99年03月辭職，自99年03月08日即至智慧保全公司任職，每
    月薪資約29,000元，另其向桃園縣桃園市公所申請低收入戶
    ，經該所核准自99年01月01日起至自99年12月31日止列聲請
    人及其子女為桃園市第3 款低收入戶，每月可獲兒童生活補
    助4,400 元、房屋租金補助1,500 元等語（見本院卷第4 頁
    、第142 頁背面），業據提出99年01至02月薪資袋、智慧保
    全關係企業99年03月薪資獎金明細表、桃園縣政府99年03月
    12日府社助字第0990079833號函、低收入戶生活補助一覽表
    、桃園縣桃園市公所99年01月27日桃市社字第0990006690號
    函、低收入戶證明書、勞工保險被保險人投保資料表及明細
    等影本各1 件為證（見本院卷第33、34、36至42頁），足認
    聲請人於99年01至02月每月收入至少有30,900元，自99年03
    月間起每月收入約有34,900元。又聲請人與前妻丁○○（原
    名蔡惠玲）於98年12月16日離婚，約定其女乙○○（86年04
    月20日生）、其子丙○○（96年01月24日生），由聲請人監
    護，有戶籍謄本1 件可佐（見本院卷第32頁），聲請人陳稱
    ：其獨立扶養2 名子女，其等3 人每月必要支出約26,000元
    【見本院卷第142 頁背面，若依其聲請狀所載，其每月支出
    （包含膳食費6 千元、交通費1 千元、房屋租金1 萬元、水
    費275 元、電費821 元、電話費3 百元、天然氣費2 百元、
    醫療費557 元及托育費7 千元）共計26,153元（見本院卷第
    4 頁），並有其提出之房屋租賃契約書影本1 件、慢性病連
    續處方箋及醫療費用收據、電費通知及收據、水費通知及收
    據、瓦斯氣費收據、托兒協議書影本等件為憑（本院卷第43
    至47頁、第54至58頁、第60至66頁）】，尚屬相當，並非全
    然無據，則以聲請人每月收入扣除必要支出後，尚餘4,900
    元（自99年03月起尚餘8,900 元），與其負債總額相差懸殊
    ，仍不足支付債權人中國信託銀行先前於前置協商時提供之
    協商方案，再觀諸債權人中國信託銀行到庭表示：目前已無
    法做二階段還款，二階段還款將於99年06月取消，目前僅能
    提供179 期零利率，月繳11,700元，而且聲請人前置協商不
    成立，需與各家銀行個別協商等語（見本院卷第142 頁背面
    ），是以聲請人之財產及收支狀況，堪認聲請人有不能清償
    債務之情。又聲請人無擔保或無優先權之債務總額未逾1,20
    0 萬元，復未經法院裁定開始清算程序或宣告破產。此外，
    又查無聲請人有消費者債務清理條例第6 條第3 項、第8條
    或第46條各款所定駁回更生聲請之事由存在，則聲請人聲請
    更生，洵屬有據，應予准許，並依首揭規定命司法事務官進
    行本件更生程序。爰裁定如主文。
中    華    民    國    99    年    6     月    2     日
                        民事第三庭    法  官  周玉
上為正本係照原本作成。
本裁定不得抗告。
中    華    民    國    99    年    6     月    2     日
                                      書記官  楊郁馨

司法院資訊處製作；財團法人民間司法改革基金會備份。
